【裁判字號】    90,易,1114
【裁判日期】    901025
【裁判案由】    贓物
【裁判全文】
臺灣屏東地方法院刑事判決                          九十年度易字第一一一四號
    公  訴  人  臺灣屏東地方法院檢察署檢察官
    被      告  乙  ○
                丙○○
右列被告因贓物案件，經檢察官提起公訴（九十年度偵字第四三一五號），本院判決
如左：
    主  文
乙○故買贓物，累犯，處有期徒刑伍月，如易科罰金，以佰元折算壹日。
丙○○故買贓物，處有期徒刑參月，如易科罰金，以佰元折算壹日，緩刑貳年。
    事  實
一、乙○在屏東縣南州鄉○○村○○路八號經營汽車修理廠，其於民國八十六年間曾
    因贓物案件，經本院判處有期徒刑四月確定，並於八十六年十二月六日易科罰金
    執行完畢，仍不知悔改，復於九十年四月三十日，明知由不詳姓名年籍之成年男
    子向其兜售之車牌號碼ＥＳ─六六Ｏ八號之自用小貨車〔係甲○○於九十年四月
    二十三日零時許，在高雄縣大樹鄉○○村○○路三十四巷口失竊，市價約值新台
    幣（下同）十五萬元〕為來路不明之贓車，竟仍以三千元，予以買受，並加以整
    修後出售。而丙○○明知乙○所出售之前開自用小貨車為來路不明之贓物，竟於
    九十年五月中旬某日，在上開保養廠，以四萬五千元，予以買受而作為平日之交
    通工具，嗣於九十年七月六日十七時三十分許，丙○○駕駛該車行經屏東縣佳冬
    鄉○○村○○路黃昏市場時，為警當場查獲。
二、案經屏東縣警察局枋寮分局報請臺灣屏東地方法院檢察署檢察官偵查起訴。
    理  由
一、訊據被告乙○固不諱言於上開時地向不詳姓名年籍之成年男子購買被查獲之自小
    貨車一輛，而被告丙○○亦坦認於上開時地向被告乙○購買該自小貨車，惟其二
    人一致辯稱：不知道是贓車等語。
二、經查：(一)被查獲之車牌號碼ＥＳ─六六Ｏ八號之自用小貨車，為甲○○於九十年
    四月二十三日零時許，在高雄縣大樹鄉○○村○○路三十四巷口失竊，已據被害
    人甲○○指陳述在卷，並有贓物領據、車輛竊盜資料個別查詢報表各一紙在卷可
    按，堪認上開物品係贓物無誤。(二)上開車輛係不詳姓名年籍之人到被告修理廠兜
    售，已據被告於警偵訊中供明在卷，又車輛之買賣交易，通常應交付來源證明或
    監理機關報廢等相關證明文件，況被告係經營汽車修理廠，平日即以收買廢車加
    以修理後轉賣他人為業，對此更應知之甚稔，竟未向對方索取來源證明或監理機
    關報廢等相關證明文件，顯有違交易常情，再者，前開之自小貨車市價約值十五
    萬元，被告竟以三千元購得，其代價顯不相當，從此一不正常之交易情況論，被
    告乙○辯稱不知所買之車輛為贓物云云，顯不足採，因此，被告乙○應知道所購
    買之前開自小貨車為贓車，至為灼然。(三)被告丙○○向被告乙○買受該貨車時，
    並未取得該貨車之出廠來源或行車執照等證明文件等情，已據被告丙○○供承在
    卷，而小貨車乃甚為普遍之交通工具，駕駛小貨車需有行車執照始足表彰適法持
    有狀態及免於被警取締，乃社會通知之觀念，被告丙○○為成年人自應有此認識
    ，其竟未取得來源證明，顯有違一般交易之常規，若無來源證明文件，依一般人
    之知識經驗，已足認定該車確有問題，被告丙○○甘冒危險而予購入該車使用，
    其具有贓物之認識，至為灼然。(四)綜上所述，被告二人所辯，顯為圖卸之詞，不
    足採信，其等犯行應堪認定。
三、核被告乙○、丙○○二人所為，均係犯刑法第三百四十九條第二項之故買贓物罪
    。被告乙○曾於八十六年間，因贓物案件，經本院判處有期徒刑四月確定，於八
    十六年十二月六日易科罰金執行完畢，此有台灣屏東地方法院檢察署刑案資料查
    註表、臺灣高等法院被告全國前案紀錄表各一份在卷可憑，其於執行完畢後五年
    以內再犯有期徒刑以上之本罪，為累犯，應依法加重其刑。爰審酌被告二人素行
    、犯罪動機、目的、手段、所生危害及其犯後態度等情狀，分別量處如主文所示
    之刑，並均諭知易科罰金之折算標準。末查被告丙○○前未曾受有期徒刑以上刑
    之宣告，此有臺灣屏東地方法院檢察署刑案資料查註紀錄表、臺灣高等法院被告
    全國前案紀錄表各一份在卷可參，經此次科刑後，當知所警惕，應無再犯之虞，
    ，本院認其所受之宣告刑，以暫不執行為適當，併予宣告緩刑二年，以啟自新。
據上論斷，應依刑事訴訟法第二百九十九條第一項前，刑法第三百四十九條第二項、
第四十一條第一項前段、第七十四條第一款，罰金罰鍰提高準條例第一條前段、第二
條，判決如主文。
本案經檢察蔣忠義到庭執行職務。
中      華      民      國      九十      年      十    月    二十五    日
                                      臺灣屏東地方法院刑事第三庭
                                          審判長法  官  黃國永
                                                法  官  陳姵君
                    法  官  余德正
右正本證明與原本無異。
對於本判決如有不服應於收受送達後十日內向本院提出上訴書狀上訴於台灣高等法院
高雄分院並按他造當事人之人數附具繕本。
                                                書記官  曾文玲
中      華      民      國      九十      年      十    月    二十五    日
附錄法條：
刑法第三百四十九條第二項
搬運、寄藏、故買贓物或為擔保者，處五年以下有期徒刑、拘役或科或併科一千元以
下罰金。


司法院資訊處製作；財團法人民間司法改革基金會備份。
